【裁判字號】    99,勞簡抗,1
【裁判日期】    990730
【裁判案由】    給付資遣費
【裁判全文】
臺灣桃園地方法院民事裁定             99年度勞簡抗字第1號
抗  告  人  乙○○
訴訟代理人  張清浩律師
相  對  人  冠股份有限公司
法定代理人  甲○○
上列當事人間給付資遣費事件，相對人對於本院中壢簡易庭民國
99年4 月29日99年度壢簡調字第10號裁定，提起抗告，本院裁定
如下：
    主      文
原裁定廢棄。
    理      由
一、抗告意旨略以：(一)原裁定係依專櫃人員僱用契約書（下稱系
    爭僱用契約書），而認定兩造合意由台灣台北地方法院（下
    稱台北地院）管轄。惟系爭僱用契約書係定型化契約，上開
    合意管轄條款，違反民法第247 條之1 規定，應屬無效。退
    步言，縱認該合意管轄條款，非屬無效；惟上開合意管轄條
    款亦顯失公平，依民事訴訟法第28條規定，不應適用。(二)又
    兩造勞動契約之履行地在中壢屬本院轄區，本院有管轄權。
    抗告人不同意將本件移送臺灣臺北地方法院，請求廢棄原裁
    定等語。
二、按合意管轄，如當事人之一造為法人或商人，依其預定用於
    同類契約之條款而成立，按其情形顯失公平者，他造於為本
    案之言詞辯論前，得聲請移送於其管轄法院，民事訴訟法第
    28條第2 項亦有明文。準此，若合意管轄條款有顯失公平之
    情事，且經他造聲請移送者，該合意之管轄法院即應將訴訟
    移送於其管轄法院。準此，受訴法院受理上開移送之聲請或
    依職權為移送之裁定時即應予審認該合意管轄確有該條項所
    定「顯失公平」情事，且他造主張由該法定管轄法院審理時
    ，即應駁回移送之聲請或為不移送之決定，否則若將該訴訟
    移送於合意之管轄法院，該法院亦將因他造之聲請，將訴訟
    移送原法定管轄法院，如此將浪費當事人及法院之勞力、時
    間及費用，自非妥適。
三、經查：
  (一)兩造於民國95年7 月4 日訂立專櫃人員僱用契約書，依該契
    約書第17條約定，兩造同意因該合約所生之一切訴訟以臺灣
    臺北地方法院為第一審管轄法院等情，有僱用契約書在卷可
    稽。
  (二)抗告人於原審請求相對人給付資遣費，原審以系爭僱用契約
    書合意管轄之約定，將本件移送台北地院，抗告人則以前詞
    抗告。查相對人為法人，且揆諸系爭僱用契約書內容，該契
    約書顯係相對人預先製作之定型化契約，自應認為本件合意
    管轄係依相對人預定用於同類契約之條款而成立者；再者，
    抗告人之住所地設於桃園縣楊梅鎮○○路1 巷41號9 樓，有
    本院依職權調取其基本資料查詢結果在卷可按。且兩造因僱
    傭契約所生勞務履行地，亦在本院轄區中壢市等地，顯然契
    約履行地亦在抗告人居所附近。系爭僱傭契約書之合意管轄
    約定，固難認為無效，但就上揭情形觀之，對契約之他造即
    抗告人，即屬顯失公平。原審據相對人聲請，依職權將本件
    移送台灣台北地方法院，於法固非無據，惟依上揭條文規定
    ，本件尚未為言詞辯論，且未於契約之他造即抗告人有聲請
    或陳述機會，遽為移送，顯有未洽。抗告意旨指摘原裁定不
    當，求為廢棄，尚非無理由。另本件是否有抗告人所指，兩
    造勞動契約履行地在本院轄區，本院有管轄權情事，亦應一
    併注意。爰將原裁定廢棄，由原審更為妥適之處理。
四、據上論結，本件抗告為有理由，爰裁定如主文。
中    華    民    國    99    年    7    月    30    日
                民事第二庭      審判長法  官  劉克聖
                                      法  官  劉佩宜
                                      法  官  張金柱
不得再抗告
以上正本證明與原本無異。
中    華    民    國    99    年    7    月    30    日
                                      書記官  陳美宜

司法院資訊處製作；財團法人民間司法改革基金會備份。
